最　高　行　政　法　院　裁　定
　　　　　　　　　　　　　　　　　　 96年度裁字第02267號
上　訴　人　超域企業股份有限公司
代　表　人　甲○○
被 上訴 人　財政部臺灣省南區國稅局
代　表　人　邱政茂
上列當事人間因稅捐稽徵法事件，上訴人對於中華民國95年10月
31日高雄高等行政法院95年度簡字第294號判決，提起上訴，本
院裁定如下：
　　主  文
上訴駁回。
上訴審訴訟費用由上訴人負擔。
　　理  由
一、按對於適用簡易程序之裁判提起上訴或抗告，須經本院許可
    ，且該許可以訴訟事件所涉及之法律見解具有原則性者為限
    ，行政訴訟法第235條定有明文。所謂法律見解具有原則性
    ，係指該事件所涉及之法律問題意義重大，而有加以闡釋之
    必要情形而言，如對行政命令是否牴觸法律所為之判斷；或
    就同類事件高等行政法院所表示之見解，相互牴觸。
二、本件上訴人涉嫌於民國（下同）90年3月至4月間銷售預拌混
    凝土，銷售額計新臺幣（下同）2,075,400元，未依規定開
    立統一發票交付實際買受人，卻開立予非實際交易對象川豐
    營造有限公司（下稱川豐公司），案經法務部調查局南部地
    區機動工作組（下稱南機組）查獲，移由被上訴人據以依稅
    捐稽徵法第44條規定，按其查得之銷售總額處5%罰鍰103,77
    0元。上訴人不服，循序提起行政訴訟，為高雄高等行政法
    院95年度簡字第294號判決駁回，上訴人不服，提起上訴。
三、上訴意旨略謂：本案係上訴人於前述期間賣出預拌混凝土予
    川豐公司承作公路局第三工程處（下稱三工處）里嶺大橋橋
    基保護工程。被上訴人指本案實際承包人為許憲德（上訴理
    由狀誤載為許憲得），非川豐公司，惟此係川豐公司與其員
    工或合夥人許憲德間之違法行為，上訴人依當時交易狀況，
    認川豐公司為買受人，而開立系爭發票，並無違反稅捐稽徵
    法第44條規定。財政部網站所公布之公司資料，於有限公司
    僅有董事，人民並無資訊了解公司組成人員，許憲德向上訴
    人告知為川豐公司之股東，上訴人無法查核。且南機組於90
    年12月間方查獲本案，被上訴人於95年為處分，政府機關尚
    須調查一段時間，上訴人如何於短時間內查知許憲德與川豐
    公司有何瓜葛，而本案業主三工處負責監督工程，尚無法知
    情實際承包人為許憲德，上訴人何能得知上情；況三工處當
    時亦告知上訴人承包廠商為川豐公司，此可訊問該處人員。
    上訴人業提出出貨簽收單、結帳單、發票、名片、訂貨表等
    ，足證本案交易對象為川豐公司。又無記名支票依票據法第
    144條準用同法第30條第1項規定，得僅依交付轉讓之。上訴
    人取得許萬德開立之支票，若該支票未經兌現，上訴人縱不
    得依票據關係向川豐公司追索，仍得依買賣關係向該公司請
    求貨款。原判決以上訴人未要求川豐公司於支票背書，即認
    定本案實際交易對象非川豐公司，其採證是否符合論理法則
    、經驗法則自涉原則性法律見解云云。經核係對原審依職權
    調查、證據取捨之事實認定爭議，均無所涉及之法律見解具
    有原則性情事，揆諸首揭說明，上訴人提起上訴，不應許可
    ，其上訴難謂合法，應予駁回。
四、依行政訴訟法第249條第1項前段、第104條、民事訴訟法第
    95條、第78條，裁定如主文。
中　　華　　民　　國　　96　　年　　10　　月　　4　　 日
                  第一庭審判長法  官　高　啟　燦
                              法  官  黃　璽　君
                              法  官　廖　宏　明
                              法  官　楊　惠　欽
                              法  官　林　樹　埔
以  上  正  本  證  明  與  原  本  無  異
中　　華　　民　　國　　96　　年　　10　　月　　4　　 日
　　　　　　　　　　　　　　　書記官　邱　彰　德
